【裁判字號】    98,聲,1175
【裁判日期】    980930
【裁判案由】    返還提存物
【裁判全文】
臺灣桃園地方法院民事裁定              98年度聲字第1175號
聲  請  人  中國信託商業銀行股份有限公司
法定代理人  甲○○○○
相  對  人  乙○○
上列當事人間聲請返還擔保金事件，本院裁定如下：
    主  文
本院九十三年度存字第二九八三號提存事件聲請人所提存之擔保
金即面額計新台幣壹拾萬元之九十三年度甲類第七期中央政府建
設公債，准予返還。
    理  由
一、按「訴訟終結後，供擔保人證明已定20日以上之期間，催告
    受擔保利益人行使權利而未行使，或法院依供擔保人之聲請
    ，通知受擔保利益人於一定期間內行使權利並向法院為行使
    權利之證明而未證明者」，法院應依供擔保人之聲請，以裁
    定命返還其提存物，民事訴訟法第104 條第1 項第3 款定有
    明文。另依同法第106 條，前開規定於其他依法令供訴訟上
    之擔保者準用之。
二、本件聲請意旨略以：聲請人前遵鈞院93年度裁全字第4824號
    民事假扣押裁定，以93年存字第2983號提存事件提存新台幣
    10萬元之93年度甲類第7 期中央政府建設公債為擔保，而對
    相對人之財產實施假扣押執行（93年度執全字第2387號）在
    案。茲因該假扣押執行標的業經鈞院以93年度執字第31700
    號強制執行事件拍定，訴訟程序業已終結。而聲請人亦已定
    20日期間催告受擔保利益人即相對人行使權利而未行使，並
    經鈞院97年度聲字第1485號函文通知相對人在案，爰依法聲
    請返還上開提存物等語，並提出假扣押裁定、提存書、鈞院
    囑託查封登記函文、囑託塗銷查封及抵押權登記函文、鈞院
    通知相對人行使權利函文等影本各一份為證。
三、聲請人所述上開事實，業據其提出前開文件為證，核屬相符
    ，並經本院依職權調閱本院93年存字第2983號提存卷宗、93
    年度裁全字第4824號、93年度執全字第2387號等假扣押執行
    卷宗屬實（該假扣押之標的物業經本院93年執字第31700 號
    執行事件拍賣完畢，足認假扣押之執行程序已告終結），又
    本院依聲請人之聲請而於97年10月24日發函通知相對人於21
    日內行使權利一節，亦經本院依職權調閱97年度聲字第1485
    號案卷屬實，而相對人已於98年01月03日收受上開通知（係
    於97年12月25日寄存，依民事訴訟法第138 條第2 項規定，
    自寄存之日起，經10日發生送達效力），有本院送達證書1
    份附於前開卷內可佐，相對人屆期既迄未主張行使權利，則
    核諸首開說明，聲請人聲請返還擔保物，於法自無不合，應
    予准許。
四、依民事訴訟法第95條，裁定如主文。
中    華    民    國    98    年    9     月    30    日
                        民事第三庭    法  官  周玉
以上正本係照原本作成
如對本裁定抗告須於裁定送達後10日內向本院提出抗告狀，並應
繳納抗告裁判費新台幣1,000 元。
中    華    民    國    98    年    9     月    30    日
                                      書記官  崔青菁


司法院資訊處製作；財團法人民間司法改革基金會備份。
